臺灣臺中地方法院刑事判決　　　　　　　　　　　　九十三年度訴緝字第五九四號
　　公　訴　人　臺灣臺中地方法院檢察署檢察官
　　被　　　告　甲○○
右列被告因違反毒品危害防制條例案件，經檢察官提起公訴（九十三年度毒偵字第七
六三號）及移
命法官獨任進行簡式審判程序，判決如左：
    主  文
甲○○連續施用第一級毒品，累犯，處有期徒刑拾月。扣案海洛因肆包（其中貳包合
計淨重壹點零捌公克，空包裝重零點柒參公克，純度百分之肆拾壹點陸陸，純質淨重
零點柒伍公克；另貳包分別毛重零點貳伍公克及零點伍伍公克）沒收銷燬之。
    事  實
一、甲○○前於民國七十九年間因懲治盜匪條例案件，經臺灣高等法院臺中分院於八
    十年七月一日判處有期徒刑五年二月確定，另於八十三年間因違反肅清煙毒條例
    案件，經臺灣灣高等法院臺中分院於八十四年三月十五日判處有期徒刑三年二月
    確定；又因違反麻醉藥品管理條例案件，經本院於八十四年六月二十七日判處有
    期徒刑四月確定，二者定執行刑三年四月，並接續執行，於九十二年六月七日縮
    短刑期執行完畢。復於八十八年間因違反毒品危害防制條例案件，經本院以八十
    八年度毒聲字第二九七九號裁定送觀察、勒戒後，認無繼續施用毒品傾向，而由
    臺灣臺中地方法院檢察署檢察官於八十八年十月一日以八十八年度偵字第一一七
    一七號處分不起訴確定，再於九十二年間因施用毒品案件，經本院於九十三年一
    月三十日判處有期徒刑八月確定，另經裁定入戒治處所強制戒治部分因毒品危害
    防制條例條例修正而不予執行釋放。嗣於九十三年十月二十二日通緝到案，現在
    監執行中。其基於施用第一級毒品海洛因之概括犯意，自九十三年二月二十二日
    晚間七時許起至同年十月二十日晚間十時許止，在臺中縣豐原市○○路南陽市場
    四十一號住處，以將海洛因羼入香煙內點火吸用之方式，連續施用第一級毒品海
    洛因多次，約每一、二週施用一次。嗣於九十三年二月二十三日下午三時五十分
    許，在臺中市○區○○路與環中路口為警查獲，並扣得海洛因二包（合計淨重一
    ．０八公克，空包裝重０．七三公克，純度四一．六六％，純質淨重０．七五公
    克）。復於九十三年十月二十二日上午十一時四十分許，為警在臺中市○區○○
    路與天津路口遭警查獲，並扣得海洛因二包（分別毛重０．二五及０．五五公克
    ）。
二、案經臺中市警察局第五分局及臺中縣警察局大甲分局報告臺灣臺中地方法院檢察
    署檢察官偵查起訴及移送併辦。
    理  由
一、訊據被告甲○○對右揭事實坦承不諱，且被告於九十三年二月二十三日下午三時
    五十分許，在臺中市○區○○路與環中路口為警在查獲後採尿送驗結果，確呈海
    洛因代謝物嗎啡之陽性反應，有詮昕科技股份有限公司濫用藥物尿液檢驗報告一
    份在卷可稽，復有二次為警查獲扣案毒品海洛因共計四包可資佐證，且上開扣案
    毒品其中二包經送驗結果，含第一級第六項毒品海洛因成分，合計淨重淨重一．
    ０八公克，空包裝重０．七三公克，純度四一．六六％，純質淨重０．七五公克
    ，有法務部調查局鑑定通知書一份在卷可佐，足見被告上開自白與事實相符。本
    案事證明確，被告犯行洵堪認定，應予依法論科。
二、被告甲○○前於八十八年間因施用毒品案件，經依本院裁定送勒戒處所觀察、勒
    戒後，認無繼績施用毒品傾向，由臺灣臺中地方法院檢察署檢察官於八十八年十
    月一日以八十八年度偵字第一一七一七號為不起訴處分確定，有刑案資料查註紀
    錄表及臺灣高等法院被告全國前案紀錄表各一份在卷可憑，被告於前案觀察勒戒
    行完畢後，五年內再行施用毒品，依法應予論科。核被告所為，係犯毒品危害防
    制條例第十條第一項之施用第一級毒品罪。其持有海洛因之低度行為，為其施用
    之高度行為所吸收，不另論罪。被告先後多次施用海洛因之犯行，時間緊接，犯
    罪構成要件相同，顯係基於概括犯意為之，應依連續犯之規定論以一罪，並加重
    其刑。被告自九十三年二月二十三日下午三時五十分許，在臺中市○區○○路與
    環中路口為警查獲後至九十三十月二十日晚間十時許止連續施用第一級毒品海洛
    因部分犯行，雖未據公訴人起訴，惟與已經起訴部分有連續犯裁判上一罪之關係
    ，基於審判不可分之原則，應為起訴效力所及，自為本院所得一併審究者，併予
    敘明。又被告前於七十九年間因懲治盜匪條例案件，經臺灣高等法院臺中分院於
    八十年七月一日判處有期徒刑五年二月確定，另於八十三年間因違反肅清煙毒條
    例案件，經臺灣灣高等法院臺中分院於八十四年三月十五日判處有期徒刑三年二
    月確定；又因違反麻醉藥品管理條例案件，經本院於八十四年六月二十七日判處
    有期徒刑四月確定，二者定執行刑三年四月，並接續執行，於九十二年六月七日
    縮短刑期執行完畢等情，有刑案資料查註紀錄表及臺灣高等法院被告全國前案紀
    錄表各一件在卷可稽，其受有期徒刑執行完畢後，五年以內再犯本案有期徒刑以
    上之罪，為累犯，應依刑法第四十七條規定遞加重其刑。另被告陳稱其於九十三
    年二月二十三日下午三時五十分許，在臺中市○區○○路與環中路口機車故障，
    警察前來盤查，其主動向表示有施用毒品，並將毒品交予警察，希望藉此機會將
    毒品戒掉云云，另查獲被告時之扣押筆錄記載執行理由為：「警方執行巡邏勤務
    ，見甲○○行跡可疑，經盤查發現，童嫌有多次毒品前科，經訪談後，童嫌主動
    出示藏於口袋中之海洛因兩包，全案依法偵辦」，亦記載被告係主動向警方提出
    毒品等情。然被告於當日為警查獲，即隨案移送經檢察官訊問，嗣經諭知交保候
    傳，俟起訴後迭經本院傳訊、拘提均未到案，經本院裁定沒入保證金並予通緝，
    迄九十三年十月二十二日上午十一時四十分許，始經警在臺中市○區○○路與天
    津路口查緝到案，是以被告於九十三年二月二十三日下午三時五十分為警查獲時
    固有主動提出身上藏放供其施用之毒品，惟經檢察官交保後即未到案，且經本院
    傳、拘並沒保暨通緝後始經緝獲到案，顯見其於查獲之初並無主動接受審判之意
    ，自難邀緩刑之寬典，附此敘明。爰審酌被告因施用毒品案件，前經觀察勒戒執
    行完畢，復經本院論罪科刑，猶不知悔改，施用毒品不輟，無視於毒品對於自身
    健康之戕害及國家對於杜絕毒品犯罪之禁令，惟事後坦承犯行，尚有悔意之犯後
    態度等一切情狀，量處如主文所示之刑，以示懲儆。扣案之海洛因四包（其中二
    包合計淨重一．０八公克，空包裝重０．七三公克，純度四一．六六％，純質淨
    重０．七五公克，另二包分別毛重０．二五及０．五五公克），屬毒品危害防制
    條例第二條所管制之第一級毒品，爰依同條例第十八條第一項前段規定，宣告沒
    收銷燬之。
據上論斷，應依刑事訴訟法第二百七十三條之一第一項、第二百九十九條第一項前段
，毒品危害防制條例第十條第一項、第十八條第一項前段，刑法第十一條、第五十六
條、第四十七條，判決如主文。
中      華      民      國      九十三      年  十一    月    二十三    日
                                    臺灣臺中地方法院刑事第十四庭
                                        法  官  陳  葳
右正本證明與原本無異。
如不服本判決，應於收受本判決後十日內向本院提出上訴書狀，其未敘述上訴理由者
，並得於提起上訴後十日內向本院補提理由書狀（均須按他造當事人之人數附繕本）
「切勿逕送上級法院」。
                                        書記官
中      華      民      國      九十三      年  十一    月    二十三    日
附錄法條：
毒品危害防制條例第十條第一項
施用第一級毒品者，處六月以上五年以下有期徒刑。
